# 请教陈老师结构化主体投资到子公司，母公司合并如何处理？

提问人：江江 33 石石 时间：2020-01-02 15:52:30
假设： 2019 年母公司A出资 1 亿元作为有限合伙人，参与成立了X合伙企业，其他合伙人出资了 4 亿元。无论从经济利益回报还是投资委员会考虑，A公司无法控制X合伙企业。由于无法通过SPPI测试，A公司将对合伙企业的出资在交易性金融资产核算。
X合伙企业主要通过投资实体企业，并在未来退出进行盈利。X合伙企业出资了 1 亿元，投资到了A公司的全资子公司B（X合伙企业本年除了对B公司的投资为无其他投资），假如X合伙企业的出资符合权益工具。
咨询问题：①由于A公司不丧失对B公司的控制权，那么在A公司合并层面对上述交易如何处理？
②由于交易性金融资产后续公允价值核算，公允价值变动在A公司合并层面是否考虑调整？
项目组对问题一讨论：观点一，由于合伙企业对B公司 1 亿元出资中包含A公司的“份额”20%，即 2000 万。所以应当与交易性金融资产抵消，即借：少数股东权益 2000 万 贷：交易性金融资产 2000 万
观点二，由于A公司无法控制X合伙企业，不具有将交易性金融资产和对应部分少数股东权益抵消的权利。所以合并分别列示交易性金融资产和少数股东权利。
项目组对问题二讨论：X合伙企业的公允价值来自于对外投资，由于本年X合伙企业只投资了B公司，所以A公司交易性金融资产公允价值的变动全部来自于子公司B。因此合并层面应当全部冲回。
针对上述问题请教陈老师，谢谢。

回答人：chenyiwei
问题一：由于A公司无法控制X合伙企业，不具有将交易性金融资产和对应部分少数股东权益抵消的权利。所以合并分别列示交易性金融资产和少数股东权利。（注：建议谨慎考虑合伙企业的设立目的，考虑是否A可以控制X合伙企业）
问题二：合并报表层面保留X对A的子公司股权投资的公允价值变动。